【裁判字號】    91,親,149
【裁判日期】    920422
【裁判案由】    認領子女
【裁判全文】
臺灣板橋地方法院民事判決  九十一年度親字第一四九號
    原      告  丙○○
    訴訟代理人  甲○○
                丁○○
    被      告  乙○○
右當事人間請求認領子女事件，本院判決如左：
    主      文
被告應認領黃為睿（民國○○○年○月○○○日生，身分證統一編號：Ｚ00000
0000號）為其子。
訴訟費用由被告負擔。
    事      實
甲、原告方面：
  一、聲明：求為判決如主文所示。
  二、陳述：
          原告與被告乙○○於民國（下同）八十八年間在醒吾商專同班就讀，相識
          後互生愛意，並於被告與其父母之住處多次發生性關係，後因被告另結新
          歡，原告於九十年間憤而提出分手，但被告仍舊不斷回頭與原告聯絡並又
          多次發生性關係，原告因而懷孕，九十年十二月原告將此事告知被告，但
          被告置之不理，原告於九十一年七月二十五日中午在三重市惠心聯合診所
          生下一子黃為睿，後原告為子女之利益，多次向被告提及辦理認領手續之
          戶籍登記，而被告均置之不顧，原告於受胎期間僅與被告發生性關係，足
          證黃為睿確為兩造所生，故原告提起本件訴訟。
  三、證據：出生證明影本一紙、戶籍謄本一件為證，並聲請為ＤＮＡ親子血緣鑑定
      。
乙、被告方面：
  一、聲明：原告之訴駁回。
  二、陳述：黃為睿是伊與原告所生之子。
    理      由
一、查原告主張其與被告乙○○於八十八年間在醒吾商專同班就讀，相識後互生愛意
    ，並於被告與其父母之住處多次發生性關係，後因被告另結新歡，原告於九十年
    間憤而提出分手，但被告仍舊不斷回頭與原告聯絡並又多次發生性關係，原告因
    而懷孕，九十年十二月原告將此事告知被告，但被告置之不理，原告嗣於九十一
    年七月二十五日中午在三重市惠心聯合診所生下一子黃為睿，後原告為子女之利
    益，多次向被告提及辦理認領手續之戶籍登記，而被告均置之不顧之事實，業據
    原告提出出生證明影本一紙、戶籍謄本一件為證，被告對之亦不爭執；再者，被
    告與黃為睿二人經本院依原告聲請函請法務部調查局就兩造間血緣關係為鑑定之
    結果通知覆稱，依據遺傳法則，黃為睿之血型及各項ＤＮＡ型別分別與被告乙○
    ○之各項相對應型別均無矛盾，因此認為被告乙○○極可能（機率99.99%以上）
    為黃為睿之生父，有法務部調查局九十一年十二月六日調科肆字第○九一○○八
    ○○七三○號鑑定通知書附卷可參，足認原告之主張，堪信為真實。
二、按非婚生子女受胎期間，其生父或生母有同居之事實者，非婚生子女或其生母或
    其他法定代理人得請求其生父認領為生父之子女；前項請求權，非婚生子女自成
    年後二年間或生母及其他法定代理人自子女出生後七年間不行使而消滅，民法第
    一千零六十七條第一項第一款、同條第二項分別定有明文。查本件原告未曾結過
    婚，有前開戶籍謄本可稽，黃為睿應為原告所生之非婚生子女至為灼然。黃為睿
    既為原告所生之非婚生子女，且經前開ＤＮＡ鑑定之結果，其與被告有高達
    99.99%以上之機率為父子關係，而原告於黃為睿受胎期間復有與被告同居之事實
    ，從而，原告於黃為睿出生後未滿七年，依民法第一千零六十七條第一項第一款
    規定提起本件訴訟，請求被告認領黃為睿為子女，於法洵屬有據，應予准許。
四、據上論結，本件原告之訴為有理由，依民事訴訟法第七十八條，判決如主文。
中      華      民      國    九十二    年      四      月     二十二   日
                                        臺灣板橋地方法院家事法庭
~B法      官  劉大衛
右正本證明與原本無異
如對本判決不服須於裁定送達後二十日內向本院提出上訴狀
中      華      民      國    九十二    年      四      月     二十二   日
~B法院書記官  李錦輝


司法院資訊處製作；財團法人民間司法改革基金會備份。
